【裁判字號】    97,訴,1773
【裁判日期】    970723
【裁判案由】    毒品危害防制條例
【裁判全文】
臺灣臺中地方法院刑事判決              97年度訴字第1773號
公  訴  人  臺灣臺中地方法院檢察署檢察署
被      告  甲○○
                    （現於台灣台中監獄台中分監執行中）
上列被告因毒品危害防制條例案件，經檢察官提起公訴（97年度
毒偵字第758號），本院因被告所犯非死刑、無期徒刑、最輕本
刑為三年以上有期徒刑之罪或高等法院管轄第一審案件，經被告
就被訴事實為有罪之陳述，裁定進行簡式審判程序，判決如下：
    主    文
甲○○施用第一級毒品，累犯，處有期徒刑捌月，扣案之藥鏟壹
支、分裝夾鍊袋肆拾玖只，均沒收；又施用第二級毒品，累犯，
處有期徒刑玖月，扣案之第二級毒品甲基安非他命貳小包（其中
壹包驗餘淨重零點零玖柒伍公克；另壹包因檢體受潮，驗餘毛重
零點玖貳玖陸公克）沒收銷燬之，扣案之玻璃球吸食器壹只、藥
鏟壹支、分裝夾鍊袋肆拾玖只，均沒收。應執行有期徒刑壹年
月，扣案第二級毒品甲基安非他命貳小包（其中壹包驗餘淨重零
點零玖柒伍公克；另壹包因檢體受潮，驗餘毛重零點玖貳玖陸公
克）沒收銷燬之，扣案之玻璃球吸食器壹只、藥鏟壹支、分裝夾
鍊袋肆拾玖只，均沒收。
    犯罪事實及理由
一、犯罪事實﹕
  (一)甲○○前因施用毒品案件，經施以強制戒治後，於民國90年
    4月26日執行完畢。又因施用第2級毒品案件，經本院裁定令
    入戒治處所施以強制戒治，並判處有期徒刑7月確定；強制
    戒治部分執行至93年1月9日因法律修正而終結執行，於93年
    7月2日入監執行前揭有期徒刑，迄94年2月1日縮刑期滿執行
    完畢。詎仍不思悛悔，復基於施用第二級毒品之犯意，97年
    1月18日上午9時許，在臺中縣大里市○○路旁由其承租車牌
    號碼2753-SE號之自小客車上，以將第二級毒品甲基安非他
    命放置於玻璃球吸食器內，下以火燒烤再吸取其煙霧之方式
    ，施用第二級毒品甲基安非他命1次。另基於施用第一級毒
    品之犯意，亦於97年1月18日上午9時許，在同上地點，以將
    海洛因摻入香煙中點燃後吸食之方式，施用第一級毒品海洛
    因1次。嗣為警於97年1月18日下午2時許，持搜索票在臺中
    縣霧峰鄉○里市○○路1236號前在車牌號碼2753-SE號之自
    小客車內，當場查獲並扣得第二級毒品甲基安非他命2包（
    其中1包驗餘淨重0.0975公克；另1包因檢體受潮，驗餘毛重
    0.9296公克）、玻璃球吸食器1只、藥鏟1支、分裝夾鍊袋49
    只。經將甲○○帶回警局採尿送驗，結果呈嗎啡及甲基安非
    他命陽性反應，始獲悉上情。
  (二)案經臺中縣警察局霧峰分局移送臺灣臺中地方法院檢察署檢
    察官偵查起訴。
二、證據名稱﹕
  (一)被告之自白。
  (二)中山醫學大學附設醫院檢驗科藥物檢測中心尿液檢驗報告1
    紙。
  (三)扣案之第二級毒品安非他命2小包（其中1包驗餘淨重0.0975
    公克；另1包因檢體受潮，驗餘毛重0.9296公克）、玻璃球
    吸食器1只、藥鏟1支、分裝夾鍊袋49只。
  (四)行政院衛生署草屯療養院鑑定書1紙。
  (五)臺灣高等法院被告前案紀錄表（證明被告係經強制戒治執行
    完畢釋放後5年內犯本罪）。
三、論罪科刑﹕
    核被告所為，係犯毒品危害防制條例第10條第1項、第2項之
    施用第一、二級毒品罪。被告持有第一、二級毒品之行為為
    施用第一、二級毒品之行為所吸收，不另論罪。又被告所犯
    上開施用第一、二級毒品罪間，犯意各別，所犯構成要件不
    同，應予分論併罰。又被告於徒刑執行完畢後，5年以內故
    意再犯本件有期徒刑以上之罪，為累犯，應依刑法第47條第
    1項加重其刑。爰審酌被告前已有毒品前科，又再犯本件施
    用第一、二級毒品罪，無視於毒品對於自身健康之戕害及國
    家對於杜絕毒品犯罪之禁令，惟審酌施用毒品係自戕行為，
    並未因此而危害他人，且被告犯罪手段尚屬平和及坦承犯行
    ，態度良好，另觀本件尿液檢驗報告，檢驗結果之嗎啡濃度
    為376ng/ml（閾值濃度300ng/ml），甲基安非他命濃度為
    54348ng/ml（閾值濃度500ng/ml）等一切情狀，量處如主文
    所示之刑，並定應執行刑。扣案之第二級毒品安非他命2小
    包（其中1包驗餘淨重0.0975公克；另1包因檢體受潮，驗餘
    毛重0.9296公克），應依毒品危害防制條例第18條第1項前
    段規定，沒收銷燬之。扣案之玻璃球吸食器1只，為被告所
    有供犯施用第二級毒品所用之物；扣案之藥鏟1支、分裝夾
    鍊袋49只，為被告所有供犯施用第一、二級毒品所用之物；
    業經被告供明在卷，應依刑法第38條第1項第2款規定沒收。
四、適用之法律﹕
  (一)刑事訴訟法第273條之1第1項，第299條第1項前段、第310條
    之2、第454條。
  (二)毒品危害防制條例第10條第1項、第2項、第18條第1項前段
    。
  (三)刑法第11條、第47條第1項、第38條第1項第2款、第51條第
    5款。
五、如不服本判決，應於收受送達後10日內向本院提出上訴書狀
    （應敘述具體理由並附繕本）。
本案經檢察官何建寬到庭執行職務。
中    華    民    國    97    年    7     月    23    日
                  刑事第八庭  法  官  戴嘉慧
上正本證明與原本無異。
                              書記官  何俞瑩
中    華    民    國    97    年    7     月    23    日
【附錄本案論罪科刑法條全文】
毒品危害防制條例第10條第1項、第2項
施用第一級毒品者，處6月以上5年以下有期徒刑。
施用第二級毒品者，處3年以下有期徒刑。


司法院資訊處製作；財團法人民間司法改革基金會備份。
